臺灣臺中地方法院刑事判決
110年度易字第1572號
公  訴  人  臺灣臺中地方檢察署檢察官
被      告  曾樑成





上列被告因竊盜案件，經檢察官提起公訴（110年度偵字第12365
號、第12366號），被告於準備程序中就被訴事實為有罪之陳述
，經本院合議庭裁定由受命法官獨任進行簡式審判程序，判決如
下：
    主    文
曾樑成犯毀壞門窗侵入住宅竊盜罪，累犯，處有期徒刑捌月；又
犯攜帶兇器毀壞門窗侵入住宅竊盜罪，累犯，處有期徒刑壹年。
應執行有期徒刑壹年肆月。扣案之尖嘴鉗壹支沒收。未扣案之犯
罪所得新臺幣貳拾萬壹仟捌佰元沒收，於全部或一部不能沒收或
不宜執行沒收時，追徵其價額。
    犯罪事實
一、曾樑成意圖為自己不法所有，基於竊盜犯意，為下列犯行：
  ㈠於民國110年2月7日1時41分許，至葉富貴居住位於臺中市○○
    區○○路0000號之住處後側，以不詳方式，將後門紗窗弄破後
    開鎖侵入上址住宅之廚房，竊取葉富貴所有之皮包內現金新
    臺幣（下同）1800元，得手後，自上址後門離去。嗣經葉富
    貴發現失竊後報警處理，嗣經警調閱監視器畫面因而循線查
    獲。
  ㈡於110年1月15日4時5分許前某時，攜帶其所有客觀上足供作
    兇器使用之尖嘴鉗，並持以剪斷陳秀松位於臺中市○○區○○路
    0段00000號後門鐵窗，侵入上址住宅，竊取陳秀松所有之現
    金20萬元，得手後，自上址後門離去。嗣經陳秀松發現失竊
    後報警處理，嗣經警調閱監視器畫面因而循線查獲。並扣得
    手電筒1支、一字螺絲起子2支、尖嘴鉗1支、小剪刀1把及毛
    帽1頂等物。
二、案經臺中市政府警察局烏日分局、太平分局報告臺灣臺中地
    方檢察署檢察官偵查起訴。
    理    由
一、被告曾樑成所犯係死刑、無期徒刑、最輕本刑為3 年以上有
    期徒刑以外之罪，其於準備程序中先就被訴事實為有罪之陳
    述，經法官告知簡式審判程序之旨，並聽取檢察官及被告之
    意見後，依刑事訴訟法第273條之1第1項規定，經本院合議
    庭裁定進行簡式審判程序審理；且依同法第273條之2及第15
    9條第2項規定，不適用傳聞法則有關限制證據能力之相關規
    定，合先敘明。
二、上揭犯罪事實，業據被告於偵查、本院準備程序及審理中均
    坦承不諱，核與證人即被害人葉富貴、陳秀松於警詢中之證
    述相符，並有臺中市政府警察局太平分局刑案現場勘察報告
    、監視器畫面翻拍照片在卷可憑，及尖嘴鉗1支扣案可佐，
    足認被告前揭任意性自白與事實相符，堪以採信，本案事證
    明確，應依法論科。
三、論罪科刑：
  ㈠核被告就犯罪事實一㈠所為，係犯刑法第321條第1項第1款、
    第2款之毀壞門窗侵入住宅竊盜罪；就犯罪事實一㈡所為，係
    犯同法條第1項第1款、第2款、第3款之攜帶兇器毀壞門窗侵
    入住宅竊盜罪。被告2次竊盜犯行，犯意各別，行為互殊，
    應予分論併罰。
  ㈡被告前因竊盜等案件，經本院以108年度聲字第1050號裁定應
    執行有期徒刑2年5月確定，並於109年11月1日縮短刑期執行
    完畢出監，此有臺灣高等法院被告前案紀錄表在卷可憑，被
    告於有期徒刑執行完畢後，5年內故意再犯本案有期徒刑以
    上之罪，均為累犯，且所執行完畢之前案，與本案均為竊盜
    案件，顯見被告對刑罰反應力不佳，於本案加重最輕本刑，
    均無過苛，爰依刑法第47條第1項規定，加重其刑。
  ㈢爰以行為人之責任為基礎，審酌被告不循正當管道賺取財物
    ，分別毀壞紗窗侵入被害人葉富貴住處後竊得1800元，及攜
    帶尖嘴鉗並持以毀壞鐵窗後侵入被害人陳秀松住處後竊得20
    萬元之犯罪手段、對被害人等財產及住居安寧之侵害，及被
    告坦承犯行，惟迄今仍未賠償被害人等之犯後態度，暨被告
    除上開構成累犯之前科外，尚有多次因竊盜案件經法院論罪
    科刑之素行，此有臺灣高等法院被告前案紀錄表在卷可憑，
    兼衡其於本院審理中自陳國小肄業之智識程度、曾從事車床
    工作、麵包之生活狀況等一切情狀，各量處如主文所示之刑
    ，並衡酌被告所犯各罪之犯罪類型、行為態樣、手段、動機
    、侵害法益種類及責任非難程度，而為整體評價後，定其應
    執行之刑。
四、沒收部分：
  ㈠扣案之尖嘴鉗1支，為被告所有，且為供被告為犯罪事實一㈡
    所用之物，此據被告於偵查中坦承不諱，爰依刑法第38條第
    2項前段規定，宣告沒收。
  ㈡被告所竊得之現金1800元及20萬元，合計20萬1800元，均係
    其本案之犯罪所得，且該等金錢並未扣案，爰依刑法第38條
    之1第1項前段、第3項規定，宣告沒收及諭知追徵。
  ㈢至於扣案之手電筒1支、一字螺絲起子2支、小剪刀1把，係警
    方於110年2月2日盤查被告時，由被告自願交付警方而扣案
    ，此有110年2月2日警詢筆錄在卷可憑，然並無證據證明被
    告於犯罪事實一㈡有攜帶或使用上開物品，自不能宣告沒收
    。而扣案之毛帽1頂，固然係被告為犯罪事實一㈡之犯行時所
    頭戴之物，此有監視器錄影畫面翻拍照片在卷可查，然難認
    該毛帽對於犯罪行為之促成或推進有何關聯，無從認定為供
    犯罪所用之物，亦不能宣告沒收。
五、如不服本判決應於收受判決後20日內向本院提出上訴書狀，
    並應敘述具體理由；其未敘述上訴理由者，應於上訴期間屆
    滿後20日內向本院補提理由書（均須按他造當事人之人數附
    繕本）「切勿逕送上級法院」。
據上論斷，應依刑事訴訟法第273條之1第1項、第299條第1項前
段，刑法第321條第1項第1款、第2款、第3款、第47條第1項、第
51條第5款、第38條第2項前段、第38條之1第1項前段、第3項，
刑法施行法第1條之1第1項，判決如主文。
本案經檢察官林宏昌提起公訴，檢察官李濂到庭執行職務。
中　　華　　民　　國　　110 　年　　9 　　月　　15　　日
                  刑事第六庭    法  官  陳昱翔
以上正本證明與原本無異。
如不服本判決應於收受判決後20日內向本院提出上訴書狀，並應
敘述具體理由；其未敘述上訴理由者，應於上訴期間屆滿後20日
內向本院補提理由書（均須按他造當事人之人數附繕本）「切勿
逕送上級法院」。
告訴人或被害人如不服判決，應備理由具狀向檢察官請求上訴，
上訴期間之計算，以檢察官收受判決正本之日起算。  
                                書記官  陳筱惠
中　　華　　民　　國　　110 　年　　9 　　月　　15　　日
附錄論罪科刑法條
刑法第321條
犯前條第一項、第二項之罪而有下列情形之一者，處六月以上五
年以下有期徒刑，得併科五十萬元以下罰金：
一、侵入住宅或有人居住之建築物、船艦或隱匿其內而犯之。
二、毀越門窗、牆垣或其他安全設備而犯之。
三、攜帶兇器而犯之。
四、結夥三人以上而犯之。
五、乘火災、水災或其他災害之際而犯之。
六、在車站、港埠、航空站或其他供水、陸、空公眾運輸之舟、
    車、航空機內而犯之。
前項之未遂犯罰之。